臺灣高等法院高雄分院民事裁定　　　　 96年度上易字第209號
上　訴　人　丁○○
　　　　　　丙○○
　　　　　　乙○○
　　　　　　甲○○
共　　　同
訴訟代理人　王世宗律師
被上訴人　　林德儒（原名林江溪）
　　　　　　戊○○
　　　　　　　　　　　　5弄22號
上列當事人間請求損害賠償事件，上訴人對於民國96年7月25日
臺灣高雄地方法院95年度訴字第1363號第一審判決，提起上訴，
本院裁定如下：
    主  文
上訴駁回。
第二審訴訟費用由上訴人負擔。
    理  由
一、本件上訴意旨略以：坐落高雄市○○區○○段643 號土地上
    之未保存登記面積21平方公尺之建物（下稱系爭建物），為
    上訴人所公同共有，被上訴人未經上訴人同意，即擅自僱請
    不知情之訴外人蘇久雄，於民國94年1 月間以怪手拆除，致
    上訴人受有系爭建物毀損之財產上損害新台幣（下同）540,
    000 元，於原審僅請求其中之42,000元，原審已判准，扣除
    後，上訴人尚受有損害498,000 元，爰依民法第185 條之共
    同侵權行為法律關係，請求被上訴人應再連帶給付上訴人49
    8,000 元。上訴聲明求為判決：(一)原判決廢棄。(二)被上訴人
    應再連帶給付上訴人498,000 元，及自94年12月21日之刑事
    附帶民事起訴狀繕本送達翌日起至清償日止，按年息5%計算
    之利息。(三)前項之判決，上訴人願供擔保，請准宣告假執行
    。(四)第一、二審訴訟費用由被上訴人負擔等語。
二、按對於第一審判決提起第二審上訴，應以上訴狀表明對於第
    一審判決不服之程度，及應如何廢棄或變更之聲明，民事訴
    訟法第441 條第1 項第3 款定有明文。此項規定旨在使第二
    審法院審查上訴人提起第二審上訴聲明不服之範圍，以確定
    第二審審判之對象。又因上訴為當事人對於所受不利益之下
    級審判決聲明不服之方法，因此，提起民事第二審上訴，係
    當事人對於第一審法院不利於己、且未確定之終局判決，向
    第二審法院聲明不服，請求廢棄或變更該判決之行為。若當
    事人對於第一審法院之判決並未認為不當，而係以擴張聲明
    或其他事由聲明不服，自非法之所許。（有最高法院92年度
    台抗字第573 號裁定及88年度台抗字第77號民事裁定可資參
    照）
三、查，本件上訴人不服原審95年度訴字第1363號判決提起上訴
    ，其上訴聲明固載有：「一、原判決廢棄。被上訴人林德儒
    、戊○○應再連帶給付上訴人498,000元，及自94年12月21
    日之刑事附帶民事起訴狀繕本送達翌日起至清償日止按年息
    5%計算之利息。」，惟其上訴理由係以上訴人因系爭建物受
    損540,000 元，在原審只請求其中之損失42,000元，茲再以
    上訴狀聲明上訴，請求被上訴人林德儒、戊○○應再連帶給
    付498,000 元及其利息。惟上訴人在原審既僅請求被上訴人
    連帶給付上訴人42,000元，及自94年12月21日之刑事附帶民
    事起訴狀繕本送達翌日即95年3 月10日起至清償日止，按年
    息5%計算之利息，而原審亦判決上訴人全部勝訴，該判決並
    無不利於上訴人，茲上訴人再請求被上訴人連帶給付498,00
    0 元及其利息，顯然非對原審判決聲明不服，僅係以擴張請
    求聲明不服，揆諸上開說明，自非法之所許，應認上訴人提
    起本件上訴為不合法，應予駁回。
四、據上論結，本件上訴為不合法，依民事訴訟法第444條第1項
    前段、第95條、第78條、第85條第1項前段，裁定如主文。
中　　華　　民　　國　　96　　年　　9　　月　　29　　日
                            民事第三庭
                                審判長法官  張國彬
                                法      官  吳登輝
                                法      官  鄭月霞
以上正本證明與原本無異。
本件不得抗告。
中　　華　　民　　國　　96　　年　　9 　　月 　29　　日
                                書  記  官  吳新貞
